【裁判字號】    91,訴,718
【裁判日期】    920128
【裁判案由】    常業竊盜
【裁判全文】
臺灣士林地方法院刑事判決                          九十一年度訴字第七一八號
    公  訴  人  臺灣士林地方法院檢察署檢察官
    被      告  己○○
右列被告因竊盜案件，經檢察官提起公訴（九十一年度偵字第一一九三三號），本院
判決如左：
    主  文
己○○以犯竊盜罪為常業，累犯，處有期徒刑壹年貳月，並應於刑之執行前，令入勞
動場所強制工作參年。
扣案之起子壹支沒收。
    事  實
一、己○○曾有多次竊盜前科，民國八十五年間因竊盜罪為本院判處有期徒刑四月、
    緩刑三年確定，又於八十七年間因竊盜罪及妨害自由罪，為本院分別判處有期徒
    刑一年四月及三月，應執行有期徒刑一年六月，並於刑執行前令入勞動場所強制
    工作三年，於九十一年九月四日執行完畢，嗣前開緩刑部分經撤銷，接續執行有
    期徒刑四月，應於九十一年十二月十三日執行完畢，經縮刑於九十一年十一月八
    日假釋出監，猶不知悔改，竟基於意圖為自己不法所有之竊盜常業犯意，持客觀
    上對於身體具有危險性之一字起子兇器一支，自九十一年十一月二十六日起，於
    附表所列時、地，以該一字起子破壞車窗之方式（毀損部分未據告訴），進入附
    表所示被害人丁○○等人所有之營業小客車（即計程車）內竊取附表所示之財物
    ，得手後，將所得金錢作為生活來源並賴以維生。嗣於九十一年十二月四日凌晨
    一時二十五分許，在台北市○○區○○街二十巷口為警查獲，並扣得其所有供竊
    盜所用之一字起子一支。
二、案經臺北市政府警察局北投分局報告臺灣士林地方法院檢察署檢察官偵查起訴。
    理  由
一、右開竊盜之犯罪事實，迭據被告己○○於警詢、偵查及本院審理時供認不諱，核
    與被害人戊○○、丁○○、乙○○於警詢、本院審理中指述失竊之情節相符，並
    有贓物認領保管單及失竊報告各二紙附卷可證（參見偵查卷第二四至二七頁、第
    三二至四○頁、本院卷第六五至六六頁），且為證人即承辦警員丙○○、甲○○
    、庚○○於本院審理中結證無訛（參見本院卷第三七至三九頁、第五七至六四頁
    ），又有被告持以行竊使用之一字起子一支扣案為憑，應甚明確。按刑法所謂以
    竊盜為常業，係指恃竊盜為生者而言，並不以行竊之次數為標準（最高法院十九
    年上字第一四七四號、三十年上字第三二八號判例可資參照），被告迭於警詢及
    本院審理中供承：伊身上無現金，要找工作，所以行竊計程車內之財物，偷來的
    錢除用來坐車找工作外，並用於買吃的等語（參見偵查卷第二○頁、本院卷第六
    七頁），參以被告於一定期間連續四次行竊附表所示營業小客車內之財物，顯見
    其於犯罪當時係以竊盜作為謀生之職業，堪予認定。從而，被告之犯行應堪認定
    。
二、核被告所為，係犯刑法第三百二十二條常業竊盜罪。又被告有事實欄所載前科執
    行情形，此有臺灣高等法院被告全國前案記錄表附卷可稽，其於前案有期徒刑執
    行完畢後五年內，再犯有期徒刑以上之本罪，為累犯，應依法加重其刑。爰審酌
    被告有事實欄所載前科執行情形，及其持一字起子行竊營業小客車內財物之犯罪
    之手段、動機、所造成之損害及犯後態度良好等一切情狀，量處如主文所示之刑
    。又依竊盜犯贓物犯保安處分條例所為之保安處分其期間，由法院以判決諭知，
    及依本條例宣告強制工作處分，其執行以三年為期，同條例第四條、第五條第一
    項前段分別規定甚明。查被告竊盜前科累累，有上開臺灣高等法院被告全國前案
    記錄表可參，本次又再犯竊盜罪，顯有犯罪習慣且以犯竊盜罪為常業，爰併依竊
    盜犯贓物犯保安處分條例第三條第一項第一、二款之規定，宣告應於刑之執行前
    令入勞動場所強制工作三年。扣案之起子一支為被告所有供犯竊盜犯罪所用之物
    ，業為被告供承明確，爰依刑法第三十八條第一項第二款宣告沒收之。
三、公訴意旨另略以：被告於九十一年十一月二十六日同日凌晨二時許，在台北市○○區○○路二八號地下停車場，以螺絲起子取被害人辛○○所有五Ｄ─七五五九
    號自用小客車內財物，因認被告尚涉有常業竊盜罪嫌云云。訊之被告己○○堅決
    否認有上開竊盜犯行，辯稱：伊只偷計程車並未偷其他車子，且伊並未到大樓地
    下室偷東西，伊於警訊中承認是因當時以為是計程車，且伊以為是北投市場之地
    下室，伊曾去過該市場地下室等語。經查：被告己○○固於九十一年十二月四日
    第三次警詢中，經警員甲○○列出北投地區遭竊案件查問，而供認有於上開時、
    地行竊被害人辛○○所有自用小客車內財物之事實，復於檢察官偵查亦為相同之
    供認，此有該警詢、偵查筆錄在卷可憑，並為證人甲○○於本院審理中結證無訛
    （參見偵查卷第二一頁、第五一頁、本院卷第五八頁）。惟被告於警詢時即供稱
    ：伊只行竊現金及手機，均以一字起子將車子之三角玻璃敲碎再以手伸入車內，
    開啟車門行竊等語（參見偵查卷第十三頁反面），且於本院九十一年十二月四日
    調查中堅稱只偷計程車，未偷小客車等語（參見九十一年度聲羈字第一九○號卷
    第七頁），參以上開被害人戊○○、丁○○、乙○○於警訊中關於其等營業小客
    車（即計程車）三角窗遭破壞，車內現金及手機等財物被竊取之陳述，核與被告
    上開所供相符，足見被告行竊之手法為以一字起子破壞計程車之三角窗，再開啟
    車門入內行竊，當甚明確。又被害人辛○○於本院調查中亦陳稱：伊車子右前座
    的玻璃及右車身，右車身是靠車門的地方，有一個輔助方向燈（是防盜用的）被
    破壞，被偷二支手機，一支ＳＡＧＥＭ，一支是ＰＨＳ，還有二張提款卡、十個
    印鑑章，還有三本存摺，是華南銀行、中國信託銀行及台新銀行的存摺，還有這
    部車的車籍保險卡及行照，還有一些錢，紙張的錢有三千多元，零錢的部分有一
    千多元，總共約有五千多元，還有名片夾，名片夾內有ＶＩＳＡ卡等語（參見本
    院卷第三四頁），並有其所有車牌五Ｄ─七五五九自小客車失竊之照片二張附卷
    （參見本院卷第五二頁）可憑，是被害人辛○○並未指出行竊之人即為被告，且
    其所述失竊遭破壞之情形，亦與上述其他被害人所述遭竊破壞之情形不盡相符；
    再證人即承辦警員甲○○於本院審理中結證稱：「（北投區○○路二十八號是在
    北投分局對面北投市場地下樓？）不是。」、「（北投區○○路是在北投圓環左
    轉一家超市附近？）不是，在要往陽明山路上。」、「（有帶被告到泉源路二八
    號附近現場指認？）只繞一下就走，要看好幾處現場，因急送被告到地檢署，時
    間很趕，沒到泉源路二十八號地下室去看。」等語（參見本院卷第五九頁、第六
    五頁），是警員甲○○並未帶往被告至被害人辛○○失竊之地點確實指認，而被
    告所供之北投市場亦與該失竊之地點不同。從而，被告於警詢、偵查中自白行竊
    被害人辛○○所有上開自用小客車內財物云云，尚與事實不符，自難遽為採信，
    而被告上開所辯應可採信，其應無該部分之竊盜犯行。至公訴人以計程車車號與
    自用小客車車號之不同，認被告於警詢、偵查中應知悉所供內容之真實性，惟此
    是否可遽而推論被告於警詢、偵查中自白行竊屬實，依上所述，尚無必然之關連
    ，自難採信。此外，復查無其他積極證據足資證明被告確有上開竊盜犯行，自屬
    不能證明其有此部分之犯罪，惟公訴人認此部分與上開本件論罪科刑之部分有實
    質一罪關係，爰不另為無罪之諭知。
據上論斷，應依刑事訴訟法第二百九十九條第一項前段，刑法第三百二十二條、第四
十七條、第三十八條第一項第二款，竊盜犯贓物犯保安處分條例第三條第一項第一、
二款、第四條、第五條第一項前段，判決如主文。
本案經檢察官劉異海到庭執行職務。
中      華      民      國      九十二      年    一    月    二十八    日
                                    臺灣士林地方法院刑事第三庭
                                        法  官  雷雯華
右正本證明與原本無異。
如不服本判決，應於判決送達後十日內，向本院提出上訴狀。
                                        書記官  楊樠株
中      華      民      國      九十二      年    一    月    二十九    日
附錄本案論罪科刑法條全文
刑法第三百二十二條
以犯竊盜罪為常業者，處一年以上七年以下有期徒刑。
附  表：
  ┌──┬─────┬───────┬───────┬────┬────┐
  │編號│ 時    間 │ 地        點 │ 被害人及車號 │竊得財物│備    註│
  ├──┼─────┼───────┼───────┼────┼────┤
  │一  │九十一年十│台北市北投區民│丁○○        │新台幣（│以一字起│
  │    │一月二十六│族街二十巷口  │７Ｄ─１８３號│下同）六│子破壞左│
  │    │日凌晨一時│              │營小客車      │百元、身│後三角窗│
  │    │許        │              │              │分證、駕│        │
  │    │          │              │              │照、行車│        │
  │    │          │              │              │執照    │        │
  ├──┼─────┼───────┼───────┼────┼────┤
  │二  │同年月二十│台北市北投區永│乙○○        │一千一百│以一字起│
  │    │七日凌晨一│興路一段三二巷│Ｂ５─１１７號│元      │子破壞左│
  │    │時許      │二十號前      │營小客車      │        │後三角窗│
  │    │          │              │              │        │        │
  ├──┼─────┼───────┼───────┼────┼────┤
  │三  │同年十二月│台北市北投區溫│戊○○        │易力信手│以一字起│
  │    │四日淩晨一│泉路三四巷口  │ＢＺ─９４２號│機一支、│子破壞左│
  │    │時十分許  │              │營小客車      │三百元  │後三角窗│
  ├──┼─────┼───────┼───────┼────┼────┤
  │四  │同年十二月│台北市北投區民│丁○○        │二百元  │同右    │
  │    │四日凌晨一│族街二十巷口  │７Ｃ─２２５號│        │        │
  │    │時二十五分│              │營小客車      │        │        │
  │    │許        │              │              │        │        │
  └──┴─────┴───────┴───────┴────┴────┘


司法院資訊處製作；財團法人民間司法改革基金會備份。
